臺灣板橋地方法院刑事判決　　　　　　　95年度易字第2639號
公　訴　人　臺灣板橋地方法院檢察署檢察官
被　　　告　甲○○
上列被告因竊盜案件，經檢察官提起公訴（95年度偵字第6434號）
，被告於準備程序對被訴事實為認罪陳述，由合議庭裁定受命法
官以簡式審判程序獨任審理，判決如下：
    主  文
甲○○共同竊盜，累犯，處有期徒刑陸月，如易科罰金以銀元參
佰元即新臺幣玖佰元折算壹日。
    事  實
一、甲○○前犯竊盜罪，於民國90年7 月2 日為臺灣臺南地方法
    院判處有期徒刑6 月，如易科罰金以銀元參佰元折算1 日確
    定；又再犯竊盜罪，於91年1 月14日為臺灣臺南地方法院判
    處有期徒刑5 月確定，如易科罰金以銀元參佰元折算1 日確
    定；上述兩罪嗣經裁定應執行有期徒刑10月，甲○○於91年
    7 月31日縮刑期滿執行完畢。其後再犯侵占罪，經臺灣臺南
    地方法院於92年8 月21日以92年度易字第419 號判處有期徒
    刑1 年，同年9 月4 日判決確定，於93年7 月29日執行完畢
    。
二、詎甲○○仍不知悛悔，復與某一不詳姓名年籍之成年男子，
    基於共同意圖為自己不法所有之竊盜犯意聯絡，於94年4 月
    6 日之日間某時，一同至臺北縣板橋市○○路○ 段325 巷4
    弄10號2 樓同事乙○○住處，利用甲○○與乙○○同居住該
    處，而乙○○外出不在之機會，徒手搬運竊取乙○○所有之
    平面電視1 台、冰箱1 台、微波爐1 台、DVD 播放器1 台，
    床頭音響1 組、冷氣2 部、CD片約150 片等物（合計價值約
    新臺幣10萬元），得手後再以電話囑請不知上情而以收購舊
    物為業之黃崑水（另由檢察官予以不起訴處分）駕駛車號44
    81─FH自小貨車前往上址載運上開贓物。嗣經被害人乙○○
    報警到場採集指紋跡證送內政部警政署刑事警察局比對結果
    ，與該局檔存甲○○指紋卡上右中指指紋相符，始查出上情
    。
二、案經被害人乙○○訴請臺北縣政府警察局板橋分局報請臺灣
    板橋地方法院檢察署檢察官偵查起訴。
    理  由
一、上開事實，業據被告甲○○於本院審理時坦承不諱，核與被
    害人乙○○指訴情節相符，並有內政部警政署刑事警察局94
    年5 月12日刑紋字第0940071432號鑑驗通知書及監視錄影畫
    面照片4 張可資佐證，被告自白核與事實相符，本件事證明
    確，被告犯行堪以認定。
二、被告所為係犯刑法第320 條第1 項竊盜罪。被告犯罪後，刑
    法第28條關於共同正犯、第41條關於易科罰金、第47條關於
    累犯等規定，已於94年2 月2 日公布修正，並同自95年7 月
    1 日施行。又於95年7 月1 日修正施行之刑法第2 條規定，
    乃係關於新舊法比較適用之準據法，其本身無關行為可罰性
    要件之變更，故於95年7 月1 日前揭法律修正施行後，如有
    涉及實質法律效果變更之比較新舊法問題，即應逕依修正後
    刑法第2 條第1 項規定，為「從舊從輕」之比較。被告與前
    述不詳確實姓名年籍之成年男子共犯，有犯意聯絡及行為分
    擔實行，無論依修正前後之刑法第28條規定均成立共同正犯
    ，應逕依現行刑法第28條規定論以共同正犯，無庸比較新舊
    法。又被告有事實欄第一項所示犯罪科刑及執行完畢情形，
    有臺灣高等法院被告全國前案紀錄表可憑，其於有期徒刑執
    行完畢後故意犯本件有期徒刑以上刑之罪，依修正前刑法第
    47條及修正後之現行刑法第47條第1 項規定，均成立累犯，
    無實質刑罰法律效果變更之情形，亦應逕依現行刑法第47
    條第1 項規定論以累犯並加重其刑，亦無庸比較新舊法。
四、爰審酌被告前犯竊盜罪、不知悔改再犯本罪，素行不佳，兼
    衡其犯罪動機、目的、方法、所獲財物價值、對被害人財產
    法益損害程度、犯罪後尚知坦承犯行之態度等一切情狀，量
    處如主文所示之刑，以示懲戒。又修正後刑法第41條第1 項
    前段關於易科罰金之折算標準，由「得以1 元以上3 元以下
    折算1 日」（按：此規定配合修正前罰金罰鍰提高標準條例
    第2 條【現已刪除】規定，就其原定數額提高為100 倍折算
    1 日，則最高應以銀元300 元折算1 日，經折算為新台幣後
    ，應以新台幣900 元折算為1 日），提高為「以新台幣1千
    元、2 千元或3 千元折算1 日」，並刪除「因身體、教育、
    職業、家庭之關係或其他正當事由，執行顯有困難」之條件
    。是以修正前刑法第41條關於易科罰金之折算標準金額較低
    ，自係較為有利於被告，本院依刑法第2 條第1 項前段規定
    ，援引修正前刑法第41條第1 項前段規定諭知被告所處有期
    徒刑如易科罰金之折算標準。
五、被告於準備程序對被訴事實為有罪之陳述，核其犯竊盜罪，
    合於刑事訴訟法第273 條之1 第1 項所定得行簡式審判程序
    之要件，經本院受命法官告以簡式審判程序之旨，並聽取檢
    察官、被告意見後，由本院合議庭依刑事訴訟法第273 條之
    1 第1 項規定裁定由受命法官獨任進行簡式審判程序，末此
    敘明。
據上論斷，應依刑事訴訟法第299 條第1 項前段，第273 條之1
第1 項，刑法第2 條第1 項前段、第28條、第320 條第1 項、第
47條第1 項、修正前刑法第41條第1 項前段，罰金罰金罰鍰提高
標準條例第1 條前段、修正前同條例第2 條，現行法規所定貨幣
單位折算新臺幣條例第2條，判決如主文。
中　　華　　民　　國　　96　　年　　6 　　月　　20　　日
                  刑事第一庭    法　官  陳恆寬
以上正本證明與原本無異
如不服本判決應於送達後10日內向本院提出上訴狀
                                書記官　張惠芳
中　　華　　民　　國　　96　　年　　7 　　月　　4 　　日
附錄本案論罪科刑法條全文
刑法320條
刑法第320條
意圖為自己或第三人不法之所有，而竊取他人之動產者，為竊盜
罪，處五年以下有期徒刑、拘役或五百元以下罰金。
意圖為自己或第三人不法之利益，而竊佔他人之不動產者，依前
項之規定處斷。
前二項之未遂犯罰之。
